臺灣士林地方法院刑事判決
110年度審金訴字第763號
公  訴  人  臺灣士林地方檢察署檢察官
被      告  葉東鴻


上列被告因詐欺等案件，經檢察官追加起訴（110年度偵字第174
55號、第18134號、第19110號），本院判決如下：
    主  文
本件追加起訴公訴不受理。
    理  由
一、追加起訴意旨略以：被告葉東鴻於民國109年4月1日間，因
    網路遊戲結識真實姓名、年籍均不詳，綽號「雪楓」之成年
    人，經由「雪楓」得知代為持提款卡提領款項、交款，即可
    獲取新臺幣（下同）5,000元之高額報酬，之後「雪楓」更
    將報酬提高為提領款項之1.5%。葉東鴻可預見支付代價委由
    他人持提款卡提領現金，再將現金轉交與指定之人，常與詐
    欺取財之財產犯罪密切相關，代領款項之目的極有可能係在
    取得詐欺所得贓款，並製造金流斷點，及掩飾該詐騙所得之
    本質及去向，且可預見綽號「雪楓」及真實姓名年籍不詳之
    6、7名「雪楓」友人，可能為詐欺集團之一份子，於詐得財
    物後，復進行分層轉匯入不同帳戶內再行提領及轉交，阻斷
    檢警追查，竟為貪取高額報酬，仍基於縱係參加詐欺集團擔
    任提款車手且所提領之款項為詐欺集團詐騙所得亦不違反其
    本意之不確定故意，加入該詐欺集團並擔任提款車手之工作
    ，而與「雪楓」、數名「雪楓」友人，及其等所屬詐欺集團
    成員共同基於意圖為自己不法之所有，基於三人以上共同詐
    欺取財及共同洗錢之犯意聯絡，接受綽號「雪楓」之指示行
    動。每日先由某「雪楓」友人將附表所示帳戶之提款卡放置
    於特定地點，再由「雪楓」指示葉東鴻前往領取，或依照「
    雪楓」指示前往特定地點直接向上開詐欺集團某成員領取提
    款卡，再依照「雪楓」指示領取提款卡帳戶金錢，於每次提
    領後，即依照「雪楓」指示將款項放回指定位置，並於當日
    工作完畢時，連同最後一次提領之款項及提款卡交回指定位
    置，再由「雪楓」所屬之詐騙集團某成員將報酬放置特定地
    點，並通知葉東鴻前往領取。嗣該詐欺集團某真實姓名年籍
    不詳之人分別於附表所示之時間對如附表所示之人實施詐術
    ，使其等均陷入錯誤，而匯款至附表所示帳戶後，再由葉東
    鴻依「雪楓」之指示，持附表所示帳戶之提款卡提領其等所
    詐得之款項（提款時間、地點、金額，均詳附表所示）。葉
    東鴻提得款項後，旋分別依「雪楓」之指示，將所提領款項
    放置予「雪楓」所指定之地點，再由「雪楓」或其所屬之詐
    騙集團某成員前去收取，由該人輾轉交付予詐欺集團上手，
    以此等迂迴層轉之方式，掩飾詐欺犯罪所得之本質及去向。
    因認被告前開所為，係犯刑法第339條之4第1項第2款之加重
    詐欺取財罪嫌及洗錢防制法第14條第1項之洗錢罪嫌，且與
    臺灣士林地方檢察署前已起訴之案件（110年度偵字第15008
    、15708、16405號）具一人犯數罪之相牽連案件關係，爰依
    刑事訴訟法第265條第1項規定追加起訴等語。
二、按於第一審辯論終結前，得就與本案相牽連之犯罪或本罪之
    誣告罪，追加起訴，刑事訴訟法第265條第1項定有明文。故
    於第一審言詞辯論終結後，始就與本案相牽連之他罪追加起
    訴，於法顯屬不合。又起訴之程序違背規定者，應諭知不受
    理之判決，並得不經言詞辯論為之，刑事訴訟法第303條第1
    款、第307條亦分別定有明文。
三、經查，公訴人雖以本件追加起訴之犯罪事實，與臺灣士林地
    方檢察署檢察官前以110年度偵字第15008、15708、16405號
    起訴之案件（本院案號：110年度審金訴字第577號）具有相
    牽連關係，因而追加起訴。惟本院110年度審金訴字第577號
    案件業經本院於110年10月29日言詞辯論終結，並於同年11
    月29日宣判，此有該案判決書在卷可稽，而本案追加起訴案
    件係於110年12月7日始繫屬本院，亦有臺灣士林地方檢察署
    110年12月7日士檢卓星110偵17455字第1109054179號函上之
    本院收狀戳附卷足憑，是本案追加起訴案件既係於原起訴案
    件言詞辯論終結後始繫屬本院，依前揭說明，其起訴程序自
    屬違背規定，爰不經言詞辯論，逕為不受理判決之諭知。
據上論斷，應依刑事訴訟法第303條第1款、第307條，判決如主
文。 
本案經檢察官詹于槿追加起訴。
中    華    民    國   110    年    12    月    9     日
                  刑事第九庭  審判長法　官  李育仁
 　　 　　　　　　                  法  官  李冠宜
   　　　　　　　　　　　　　　　　 法  官  陳秀慧 
以上正本係照原本作成。
如不服本判決應於收受送達後20日內向本院提出上訴書狀，並應
敘述具體理由。其未敘述上訴理由者，應於上訴期間屆滿後20日
內向本院補提理由書（均須按他造當事人之人數附繕本）「切勿
逕送上級法院」。
因疫情而遲誤不變期間，得向法院聲請回復原狀。 
                                    書記官  陳建宏     
中　　華　　民　　國　　110 　年　　12　　月　　9 　　日
附表：
編號 被害人 (是否提告) 詐術 匯款時間 匯款金額(新臺幣) 匯入之人頭帳戶 提領時間、地點、金額(監視器畫面) 收水 1 黃有志(是) 詐騙集團於110年4月27日17時許，致電黃有志並偽裝為金石堂客服，佯稱：工讀生誤其為金玉堂經銷商而扣款，再由該詐騙集團另一成員佯裝為玉山銀行值班主任許先生致電黃有志，佯稱:因風險管理，需依指示操作轉帳解除分期付款等語。 110年4月28日16時26分 49,989元 中華郵政帳戶(帳號: 000-00000000000000) 葉東鴻分別於110年4月28日16時34分、35分、36分、40分，在臺北圓環郵局ATM(臺北市○○區○○○路0段00號)提領60,000元、60,000元、1,000元、29,000元(參110偵18134第47、48頁圖1、2、3、4) 遊戲暱稱「雪楓」之人或其指派之人    110年4月28日16時28分 49,992元       110年4月28日16時32分 21,021元       110年4月28日16時36分 29,985元    2 彭屏甄(否) 詐騙集團於110年4月28日20時2分許，致電彭屏甄並偽裝為小三美日賣場賣家，佯稱：作業疏忽致其帳戶自動扣款，再由該詐騙集團另一成員佯裝為中國信託客服，佯稱:需依指示操作轉帳解除分期付款等語。 110年4月28日20時37分 35,123元 新光銀行帳戶(帳號:000-0000000000000) 葉東鴻分別於110年4月28日20時45分、46分，在全家超商寧夏門市台新銀行ATM(臺北市○○區○○路00號)提領20,005元、15,005元(參110偵18134第49頁圖5、6)  3 陳宜廷(是) 詐騙集團於110年5月5日20時20分許，致電陳宜廷並偽裝為誠品書局客服，佯稱：內部作業疏失欲扣款項，再由該詐騙集團另一成員佯裝為匯豐銀行客服人員致電陳宜廷，佯稱:有上開情狀，需帳戶存款領出並轉入其他帳戶之方式解決等語。 110年5月5日21時32分 49,987元 中國信託帳戶(帳號:000-000000000000) 葉東鴻於110年5月5日21時45分，在統一超商鑫寧門市中國信託ATM(臺北市○○區○○○路000號)提領91,000元(參110偵18134第61頁圖29)     110年5月5日21時37分 49,989元    4 謝逸儒(是) 詐騙集團於110年4月28日20時30分許，致電謝逸儒並偽裝為郵局人員，佯稱：誤設VIP客戶，需依指示解除設定等語。 110年4月28日21時28分 16,985元 新光銀行帳戶(帳號:000-0000000000000) 葉東鴻分別於110年4月28日21時27分、28分、29分、30分、31分，在統一超商鑫寧門市中國信託ATM(臺北市○○區○○○路000號)提領20,005元、20,005元、20,005元、8,005元、17,005元(參110偵18134第50、51、52頁圖7、8、9、10、11)  5 蘇淑婷(否) 詐騙集團於110年4月28日21時許，致電蘇淑婷並偽裝為台新銀行客服，佯稱：廠商設定錯誤，需網路轉帳解除分期付款等語。 110年4月28日21時19分 49,985元 新光銀行帳戶(帳號:000-0000000000000)      110年4月28日21時25分 18,123元    6 陳懿新(是) 詐騙集團於110年5月2日21時13分許，致電陳懿新並偽裝為原燒燒烤店店員，佯稱：誤刷款項欲退款，再由該詐騙集團另一成員佯裝為花旗銀行專員致電陳懿新，佯稱:有上開情狀，需帳戶存款領出並轉入其他帳戶之方式解決等語。 110年5月5日19時39分 19,985元 國泰銀行帳戶(帳號:000-000000000000) 葉東鴻於110年5月5日19時46分，在統一超商鑫寧門市中國信託ATM(臺北市○○區○○○路000號)提領20,000元 (參110偵18134第59頁圖26)     110年5月5日18時32分 30,000元 中國信託帳戶(帳號:000-000000000000) 葉東鴻分別於110年5月5日20時33分、34分，在五信銀行營業部ATM(臺北市○○區○○○路000號)提領20,000元、9,000元 (參110偵18134第60頁圖27、28)  7 丁培華(是) 詐騙集團於110年5月5日16時許，致電丁培華並偽裝為誠品網路書局服務人員，佯稱：公司訂單誤植，再由該詐騙集團另一成員佯裝為花旗客服人員致電丁培華，佯稱:有上開情狀，需帳戶存款領出並轉入其他帳戶之方式解決等語。 110年5月5日18時32分 99,987元 玉山銀行帳戶(帳號:000-0000000000000) 葉東鴻分別於110年5月5日18時39分、40分、41分、42分、43分，在統一超商慶寧門市中國信託ATM(臺北市○○區○○路00號)提領20,005元、20,005元、20,005元、20,005元、19,005元(參110偵18134第50、51、52頁圖7、8、9、10、11)  8 陳谷枝(是) 詐騙集團於110年5月5日17時14分許，致電陳谷枝並偽裝為金石堂書店會計，佯稱：購物書籍交易未成功需刷退，再由該詐騙集團另一成員佯裝為玉山銀行客服人員致電陳谷枝，佯稱:有上開情狀，需帳戶存款領出並轉入其他帳戶之方式解決等語。 110年5月5日18時31分 106,123元 國泰銀行帳戶(帳號:000-000000000000) 葉東鴻分別於110年5月5日18時48分、48分、49分、50分、51分、52分，在小北百貨寧夏店聯邦銀行ATM(臺北市○○區○○路00號)提領20,000元、20,000元、20,000元、20,000元、20,000元、6,000元(參110偵18134第55、56、57頁圖17、18、19、20、21、22)  9 林峻瑋(是) 詐騙集團於110年7月9日17時4分許，致電林峻瑋並偽裝為婕洛妮絲電商，佯稱：網站遭駭客入侵致其帳號被假冒經銷商，再由該詐騙集團另一成員佯裝為遠東銀行客服致電林峻瑋，佯稱:有上開情狀，需帳戶存款領出並轉入其他帳戶之方式解決等語。 110年7月9日18時10分 29,987元 中國信託帳戶(帳號:000-000000000000) 葉東鴻分別於110年7月9日18時20分、39分，在統一超商鑫寧門市中國信託ATM(臺北市○○區○○○路000號)提領50,000元、60,000元(參110偵18134第63至66頁圖1至8)     110年7月9日18時29分 29,980元       110年7月9日18時34分 30,000元    10 簡麗敏(是) 詐騙集團於110年7月13日15時許，致電簡麗敏並偽裝為婕洛妮絲客服，佯稱：公司被駭客攻擊導致其被盜刷金額及帳密被竊，再由該詐騙集團另一成員佯裝為花旗客服人員致電簡麗敏，佯稱:有上開情狀，需帳戶存款領出並轉入其他帳戶之方式解決等語。 110年7月14日21時36分 29,987元 中華郵政帳戶(帳號: 000-00000000000000) 葉東鴻於110年7月14日21時52分，在三信銀行台北分行ATM(臺北市○○區○○街000號)提領2次共30,010元(參110偵17455第20頁編號7、8)  11 尹恩蕊(否) 詐騙集團於110年7月14日某時，致電尹恩蕊並偽裝為onaka膳食纖維葛花精華酵素電商業者客服，佯稱：網路設定錯誤，需帳戶存款領出並轉入其他帳戶之方式解除錯誤設定等語。 110年7月14日20時40分 29,985元 合作金庫銀行帳戶(帳號: 000-0000000000000) 葉東鴻於110年7月14日20時46分至49分，在家樂福內湖江南市場店玉山銀行ATM(臺北市○○區○○街00號)提領4次共76,000元(參110偵17455第17、18頁編號2、3、4)     110年7月14日22時40分 29,123元    12 林建呈(是) 詐騙集團於110年7月14日20時21分許，致電林建呈並偽裝為FB貨物銷售人員，佯稱：簽帳單簽錯欄位致作業程序有誤而自動扣款，再由該詐騙集團另一成員佯裝為渣打銀行客服人員致電林建呈，佯稱:有上開情狀，需帳戶存款領出並轉入其他帳戶之方式解決等語。 110年7月14日21時12分 50,123元 中華郵政帳戶(帳號:000-00000000000000) 葉東鴻分別於110年7月14日20時15分至17分、同日21時22分至24分，在內湖文德郵局ATM(臺北市○○區○○路00號)提領2次共78,000元(參110偵19110第22頁編號3、4)、內湖江南自助郵局ATM(臺北市○○區○○路000號)提領2次共71,000元(參110偵19110第21頁編號1、2)  13 蔡夢菁(否) 詐騙集團於110年7月14日20時45分許，致電蔡夢菁並偽裝為電商業者客服，佯稱：簽帳單簽錯欄位遭扣款，再由該詐騙集團另一成員佯裝為銀行人員致電蔡夢菁，佯稱:有上開情狀，需帳戶存款領出並轉入其他帳戶之方式解決等語。 110年7月14日21時11分 11,088元    14 劉香均(是) 詐騙集團於110年7月14日21時許，致電劉香均並偽裝為婕洛妮絲客服，佯稱：系統錯誤重複計算商品，需帳戶存款領出並轉入其他帳戶之方式解除錯誤設定等語。 110年7月14日21時17分 49,985元 中華郵政帳戶(帳號: 000-00000000000000) 葉東鴻分別於110年7月14日21時33分至34分、同日22時26分，在內湖江南自助郵局ATM(臺北市○○區○○路000號 ) 提領2次共95,000元(參110偵17455第19頁編號5、6)、統一超商瑞湖門市中國信託ATM(臺北市○○區○○街000號)提領18,005元(參110偵17455第22頁編號11、12)     110年7月14日21時22分 45,075元       110年7月14日22時23分 18,015元    15 趙文敏(是) 詐騙集團於110年7月14日21時30分許，致電趙文敏並偽裝為台糖健康易購網人員，佯稱：系統錯誤重複訂單，再由該詐騙集團另一成員佯裝為台新銀行主管致電趙文敏，佯稱:需開啟網銀APP轉帳至其他帳戶之方式解除訂單等語。 110年7月14日22時13分 6,985元 中華郵政帳戶(帳號: 000-00000000000000) 葉東鴻於110年7月14日22時13分，在統一超商瑞富門市中國信託ATM(臺北市○○區○○路000巷00號)提領7,005元(參110偵17455第21頁編號9、10)